臺灣臺南地方法院刑事判決
111年度訴字第1145號
公  訴  人  臺灣臺南地方檢察署檢察官
被      告  BANDITKUL WIWATTHANA






指定辯護人  本院公設辯護人林宜靜
上列被告因違反毒品危害防制條例案件，經檢察官提起公訴（11
1年度偵字第20736號、第22987號），本院判決如下：
    主  文
BANDITKUL WIWATTHANA犯如附表編號一至五所示之罪，各處如附
表編號一至五所示之刑及沒收。應執行有期徒刑伍年陸月，並於
刑之執行完畢或赦免後，驅逐出境。沒收部分併執行之。
    事  實
一、BANDITKUL WIWATTHANA（下稱偉哇那）明知甲基安非他命係
    毒品危害防制條例第2條第2項第2款所列之第二級毒品，非
    經許可，不得非法持有、販賣，竟基於販賣第二級毒品甲基
    安非他命以營利之各別犯意，分別為下列犯行：
  ㈠於民國111年6月15日某時，在臺南市○○區○○路00號2樓，以賒
    欠方式，將價值新臺幣（下同）1千元之甲基安非他命1包販
    賣予CHAIYAKHAM F0NDEE（下稱份迪）。
　㈡於111年5月初某日，在相同地點，將甲基安非他命1包販賣予
    SINGNARAI BUAW0N（下稱布翁），並收取價金1千元。
　㈢於111年5月底某日，在相同地點，將甲基安非他命1包販賣予
    布翁，並收取價金1千元。
　㈣於111年7月15日某時，在相同地點，將甲基安非他命1包販賣
    予布翁，並收取價金1千元。
　㈤於111年7月29日某時，在相同地點，以賒欠方式，將價值1千
    元之甲基安非他命1包販賣予布翁。　
二、案經臺灣臺南地方檢察署檢察官指揮嘉義市政府警察局刑事
    警察大隊偵查起訴。　
    理  由
一、程序方面： 
  ㈠按被告以外之人於審判外之言詞或書面陳述，除法律有規定
    者外，不得作為證據，刑事訴訟法第159條第1項固定有明文
    ；惟被告以外之人於審判外之陳述，雖不符同法第159條之1
    至第159條之4之規定，而經當事人於審判程序同意作為證據
    ，法院審酌該言詞陳述或書面陳述作成時之情況，認為適當
    者，亦得為證據。又當事人、代理人或辯護人於法院調查證
    據時，知有第159條第1項不得為證據之情形，而未於言詞辯
    論終結前聲明異議者，視為有前項之同意，同法第159條之5
    第1、2項亦定有明文。經查，被告及其辯護人對本判決下列
    引用之被告以外之人於審判外之言詞或書面之陳述，均同意
    作為證據（本院卷第80頁），本院於審理時提示上開審判外
    陳述之內容並告以要旨，且經檢察官、被告及其辯護人到庭
    表示意見，均未於言詞辯論終結前對該等審判外陳述之證據
    資格聲明異議，故本院審酌被告以外之人審判外陳述作成時
    之情況，並無不能自由陳述之情形，亦未見有何違法取證或
    其他瑕疵，且與待證事實具有關聯性，認為以之作為證據應
    屬適當，自均有證據能力。
　㈡本判決下列所引用之其餘文書證據，並無證據證明係公務員
    違背法定程序所取得，亦無顯有不可信之情況，且經本院於
    審理期日提示予被告及其辯護人辨識而為合法調查，該等證
    據自得作為本案裁判之資料。
二、認定犯罪事實所憑之證據及理由：
  ㈠訊據被告對於上揭犯罪事實，於警詢、偵訊、本院準備程序
    及審理程序均坦承不諱，核與證人份迪、布翁於警詢及偵訊
    之證述情節大致相符（警卷第13頁至第22頁、偵卷第13頁至
    第14頁、第53頁至第55頁），且有被告之正修科技大學超微
    量研究科技中心尿液檢驗報告、勘察採證同意書、嘉義市政
    府警察局刑事警察大隊毒品危害防制條案件尿液送驗姓名對
    照表（警卷第52頁、第53頁、第54頁）；布翁之勘察採證同
    意書、嘉義市政府警察局偵辦涉嫌毒品案代號與真實姓名對
    照表、正修科技大學超微量研究科技中心尿液檢驗報告（警
    卷第55頁、第56頁、第85頁）；份迪之勘察採證同意書、嘉
    義市政府警察局偵辦涉嫌毒品案代號與真實姓名對照表、正
    修科技大學超微量研究科技中心尿液檢驗報告（警卷第57頁
    、第58頁、第87頁）各1份，暨被告手機內藥腳照片4張（警
    卷第59頁至第62頁）在卷。故此部分事實，堪信為真實。
　㈡按「安非他命」、「甲基安非他命」均係屬毒品危害防制條
    例第2條第2項第2款所列之第二級毒品，安非他命多為硫酸
    鹽或鹽酸鹽，可溶於水，為白色、略帶苦味之結晶，甲基安
    非他命亦多為硫酸鹽或鹽酸鹽，可溶於水，亦為白色、略帶
    苦味之似冰糖狀結晶，但使用劑量及致死劑量，仍屬有別，
    且目前國內發現者都為甲基安非他命的鹽酸鹽，國內緝獲之
    安非他命藥物，多為甲基安非他命，有行政院衛生署管制藥
    品管理局（現改制為衛生福利部食品藥物管理署）93年02月
    09日管檢字第0930001092號函、93年12月22日管檢字第0930
    012251號函闡述甚詳，可見安非他命與甲基安非他命係毒性
    有差別之第二級毒品（最高法院97年度台上字第4536號判決
    意旨參照）。而參酌安非他命在國內取得不易，施用情形較
    少，且衡諸一般施用毒品者對於所施用之毒品究為「安非他
    命」、「甲基安非他命」，並無辨明之能力等情，足認被告
    及證人份迪、布翁於本案相關警詢、檢察官偵訊及本院審理
    中所述毒品「安非他命」應係「甲基安非他命」，亦應堪認
    定。
　㈢按販賣毒品之行為，本無一定之公定價格，是其各次買賣價
    格，當亦各有差異，或隨供需雙方之資力、關係之深淺、需
    求之數量、貨源充裕與否、販賣者對於資金之需求如何，殷
    切與否，以及政府查緝之態度，進而為各種不同之風險評估
    ，而為機動性調整，是其價格標準，自非一成不變。況且，
    販賣者從各種「價差」或「量差」或係「純度」謀取利潤方
    式，或有差異，然其所圖利益之非法販賣行為目的，則屬相
    同，並無二致。因之，販賣利得，除經行為人（被告）坦承
    ，或其價量至臻明確，確實難以究其原委。但依一般民眾普
    遍認知毒品之非法交易，向為政府查禁森嚴，且重罰不寬貸
    ，衡諸常情，倘非有利可圖，絕無平白甘冒被重罰高度風險
    之理，從而，舉凡其有償交易，除足反證其確另基於某種非
    圖利本意之關係外，通常尚難因無法查悉其買進、賣出之差
    價，而諉無營利之意思，或阻卻販賣犯行之追訴（最高法院
    87年度台上字第3164號判決意旨參照）。況查，販賣毒品之
    行為，係行為人基於營利之目的，而販入或賣出毒品而言。
    販賣毒品者，其主觀上須有營利之意圖，且客觀上有販賣之
    行為即足構成，至於實際上是否已經獲利則非所問。即於有
    償讓與他人之初，係基於營利之意思，並著手實施，而因故
    無法高於購入之原價出售，最後不得不以原價或低於原價讓
    與他人時，仍屬販賣行為。必也始終無營利之意思，縱以原
    價或低於原價有償讓與他人，方難謂為販賣行為，而僅得以
    轉讓罪論處（最高法院93年度台上字第1651號判決意旨參照
    ），查被告與證人份迪、布翁無特殊之交情，且毒品價昂，
    被告豈敢甘冒遭刑事追訴之風險，將甲基安非他命交付予證
    人份迪、布翁並收取金錢，自係其間有利可圖，足見被告主
    觀上確有營利之意圖甚明。被告有於事實欄一、㈠至㈤所示之
    時、地販賣毒品應堪予認定。
  ㈣綜上，本件事證明確，被告上開犯行，均足以認定，應依法
    論科。　
三、論罪科刑： 　　　
　㈠按甲基安非他命係毒品危害防制條例第2條第2項第2款規定之
    第二級毒品，是核被告就犯罪事實一、㈠至㈤所為，均係犯毒
    品危害防制條例第4條第2項之販賣第二級毒品罪。
　㈡被告意圖販賣而持有第二級毒品甲基安非他命之低度行為，
    各為販賣第二級毒品之高度行為所吸收，均不另論罪。再者
    ，被告所犯之上開5罪間，犯意各別，行為互異，均應予分
    論併罰之。
　㈢按犯毒品危害防制條例第4條至第8條之罪於偵查及歷次審判
    中均自白者，減輕其刑，毒品危害防制條例第17條第2項定
    有明文。經查，被告就犯罪事實一、㈠至㈤之販賣毒品罪，於
    偵查及本院審理時均自白犯行，均應依毒品危害防制條例第
    17條第2項規定，減輕其刑。又按犯第4條至第8條、第10條
    或第11條之罪，供出毒品來源，因而查獲其他正犯或共犯者
    ，減輕或免除其刑，毒品危害防制條例第17條第1項定有明
    文。然被告之「供出毒品來源」，與調查或偵查犯罪之公務
    員對之發動調查或偵查並進而查獲之間，須具有先後且相當
    之因果關係。查被告於警詢時供稱其前揭販賣甲基安非他命
    之毒品來源為TAKIMNOK NATTHAWUT (下稱納塔伍），檢警因
    而循線查獲納塔伍於111年6月19日、同年7月5日、同年8月1
    1日販賣第二級毒品予被告等情，有臺灣臺南地方檢察署111
    年度偵字第20737號起訴書1份在卷可查（本院卷第65頁至第
    69頁），足證就犯罪事實一、㈣及㈤部分，被告確有供出毒品
    上手而查獲之事實，是就犯罪事實一、㈣及㈤被告之販賣毒品
    犯行，均應依毒品危害防制條例第17條第1項之規定予以減
    輕其刑，並依法遞減之。至於犯罪事實一、㈠至㈢部分，因納
    塔伍經起訴判刑販賣毒品予被告之時間，均晚於犯罪事實一
    、㈠至㈢被告販賣毒品予證人份迪、布翁之時點，故就犯罪事
    實一、㈠至㈢部分，被告無「供出毒品來源，因而查獲其他正
    犯或共犯」之情，當無毒品危害防制條例第17條第1項之適
    用，併此敘明。
　㈣爰審酌被告非法販毒謀利，無視於國家防制毒品危害之禁令
    ，戕害他人之身心發展，犯下本案之販賣毒品行為，其所為
    未能正視毒品所可能對他人健康造成之戕害，及對社會治安
    之危害，而恣意販賣甲基安非他命予他人，本不宜寬待，惟
    念被告犯後坦承犯行，且其販賣甲基安非他命之次數、對象
    不多，販毒所得非鉅，期間非長，與長期藉販毒牟取暴利之
    毒品大、中盤商仍屬有別，並積極供出毒品上手，仍可見其
    積極悔悟之犯後態度，兼衡被告自陳國中畢業之智識程度，
    已離婚，育有一名小孩，前從事作業員，及本案犯罪動機、
    情節等一切情狀，分別量處如附表所示之刑。又考量被告年
    紀，果若本院量以被告較長之執行刑，勢必使得被告更難以
    回歸社會，重新體會作為人的意義與尊嚴，對於社會的警示
    、教化，亦無功用，可見此種刑之量定對被告及社會均未有
    益處，故審酌被告若能改過遷善，早日回歸家庭與社會，且
    參諸刑法第51條第5款原係採限制加重原則，而非累加原則
    之意旨，爰為被告定如主文所示之應執行刑，以期兼顧對於
    被告之警示及更生。
　㈤按刑法第95條規定外國人受有期徒刑以上刑之宣告者，得於
    刑之執行完畢或赦免後，驅逐出境。是否一併宣告驅逐出境
    之規定，固由法院酌情依職權決定之，採職權宣告主義。但
    驅逐出境，係將有危險性之外國人驅離逐出本國國境，禁其
    繼續在本國居留，以維護本國社會安全所為之保安處分，對
    於原來在本國合法居留之外國人而言，實為限制其居住自由
    之嚴厲措施。故外國人犯罪經法院宣告有期徒刑以上之刑者
    ，是否有併予驅逐出境之必要，應由法院依據個案之情節，
    具體審酌該外國人一切犯罪情狀及有無繼續危害社會安全之
    虞，審慎決定之，尤應注意符合比例原則，以兼顧人權之保
    障及社會安全之維護（最高法院94年度台上字第404號判決
    意旨參照）。查被告係泰國籍人士，以外籍勞工為居留事由
    ，卻在我國境內犯販賣第二級毒品罪，致受有期徒刑以上刑
    之宣告，所為實已對我國社會治安產生重大危害，顯不宜許
    之繼續在我國居留，爰依刑法第95條規定，併諭知被告應於
    刑之執行完畢或赦免後，驅逐出境。
四、沒收部分：
　　末按犯罪所得，屬於犯罪行為人者，沒收之；前二項之沒收
    ，於全部或一部不能沒收或不宜執行沒收時，追徵其價額，
    刑法第38條之1第1項前段、第3項定有明文。查被告就事實
    欄一、㈡至㈣之販賣毒品實際所得，雖未據扣案，然既屬被告
    所有，自應依前開規定宣告沒收，並諭知於全部或一部不能
    沒收或不宜執行沒收時，追徵其價額。至於其餘扣案物則未
    見與本案有何關聯，均不予宣告沒收之，附此敘明。
據上論斷，應依刑事訴訟法第299條第1項前段，毒品危害防制條
例第4條第2項、第17條第1項、第2項，刑法第11條、第51條第5
款、第95條、第38條之1第1項前段、第3項，判決如主文。
本案經檢察官陳擁文提起公訴，檢察官陳于文到庭執行職務。
中　　華　　民　　國　　111 　年　　11　　月　　29　　日
                  刑事第九庭  審判長法  官  蔡奇秀
                                    法  官  林欣玲
                                    法  官  陳碧玉
以上正本證明與原本無異。
如不服本判決應於收受本判決後20日內向本院提出上訴書狀，並
應敘述具體理由。其未敘述上訴理由者，應於上訴期間屆滿後20
日內向本院補提理由書狀（均須按他造當事人之人數附繕本）「
切勿逕送上級法院」。 
                                    書記官  詹淳涵
中　　華　　民　　國　　111 　年　　11　　月　　29　　日

附錄本件論罪科刑法條全文：
毒品危害防制條例第4條
製造、運輸、販賣第一級毒品者，處死刑或無期徒刑；處無期徒
刑者，得併科新臺幣3千萬元以下罰金。
製造、運輸、販賣第二級毒品者，處無期徒刑或10年以上有期徒
刑，得併科新臺幣1千5百萬元以下罰金。
製造、運輸、販賣第三級毒品者，處7年以上有期徒刑，得併科
新臺幣1千萬元以下罰金。
製造、運輸、販賣第四級毒品者，處5年以上12年以下有期徒刑
，得併科新臺幣5百萬元以下罰金。
製造、運輸、販賣專供製造或施用毒品之器具者，處1年以上7年
以下有期徒刑，得併科新臺幣1百50萬元以下罰金。
前五項之未遂犯罰之。
附表：被告所犯罪名、科刑及沒收。
編 號 犯罪事實 被告所犯罪名、科刑及沒收 1 事實欄一、 ㈠之部分 BANDITKUL WIWATTHANA販賣第二級毒品，處有期徒刑伍年壹月。 2 事實欄一、 ㈡之部分 BANDITKUL WIWATTHANA販賣第二級毒品，處有期徒刑伍年壹月，未扣案販賣毒品所得新臺幣壹仟元沒收，於全部或一部不能沒收或不宜執行沒收時，追徵其價額。 3 事實欄一、 ㈢之部分 BANDITKUL WIWATTHANA販賣第二級毒品，處有期徒刑伍年壹月，未扣案販賣毒品所得新臺幣壹仟元沒收，於全部或一部不能沒收或不宜執行沒收時，追徵其價額。 4 事實欄一、 ㈣之部分 BANDITKUL WIWATTHANA販賣第二級毒品，處有期徒刑貳年陸月，未扣案販賣毒品所得新臺幣壹仟元沒收，於全部或一部不能沒收或不宜執行沒收時，追徵其價額。 5 事實欄一、 ㈤之部分 BANDITKUL WIWATTHANA販賣第二級毒品，處有期徒刑貳年陸月。